

COMPÉTENCES

- Capacité d'organisation
- Analyse des besoins
- A l'aise en informatique
- Travail en autonomie
- Esprit de synthèse et d'analyse

PROFIL PROFESSIONNEL

PROFIL Je suis Leo Labarthe, j'ai 24 ans et je suis un passionné de développement web et de jeux vidéo. J'aspire à acquérir les bases essentielles de l'univers du développement digital pour réaliser des projets plus ambitieux dans l'avenir. Grâce à mon intérêt pour les technologies web et les jeux vidéo, je suis capable de travailler de manière autonome et créative pour résoudre les problèmes et atteindre les objectifs.

CENTRES D'INTÉRÊT

- Musique
- Littérature

Léo Labarthe-Guérin

ALTERNANT DÉVELOPPEUR WEB

06 64 52 57 59

√ leo89120@gmail.com

192 rue du casseyrols, 34080 MONTPELLIER

PARCOURS PROFESSIONNEL

02/2023 - Actuel

Manutentionnaire

BMV | Auxerre | Intérim

- Déchargement et transfert des arrivages de marchandises dans la zone de stockage.
- Compétences acquises : rigueur et organisation pour pouvoir assurer une production définie

07/2020 - 08/2021

Téléconseiller Carrefour | CDD

- Téléconseil téléphone, accompagnement à la navigation pour des personnes âgées
- Compétences acquises: Comprendre les besoins et les attentes des clients;
 Mise en place d'une veille de logiciel et de process marketing en complète autonomie
- 9 mois de télétravail qui démontrent de mon adaptabilité dans les différents environnements dans lesquels je suis amené à évoluer

07/2019 - 12/2019

Employé polyvalent de restauration Flunch

- Accueil des clients, réponse aux demandes d'informations sur le menu et les produits, prise des commandes.
- compétences acquises : Rigueur et travail en équipe ainsi que de la relation clientèle qui m'ont apporté une nouvelle fois une base sur les besoins et attentes des clients

FORMATION

09/2018 – 06/2019 **Pierre-Larousse** | Toucy Baccalauréat: Littérature

LANGUES

Anglais Espagnol

Courant Intermédiaire (B1)